【裁判字號】    99,簡再,4
【裁判日期】    990531
【裁判案由】    營業稅
【裁判全文】
臺北高等行政法院裁定
                                       99年度簡再字第4號
再審原告    甲○○
再審被告    財政部臺灣省北區國稅局
代 表 人    乙○○○○○○住同上
上列當事人間營業稅事件，再審原告對於中華民國95年3月8日本
院95年度簡字第00166號判決，提起再審之訴，本院裁定如下：
    主  文
再審之訴駁回。
再審訴訟費用由再審原告負擔。
    理  由
一、按「有下列各款情形之一者，得以再審之訴對於確定終局判
    決聲明不服。但當事人已依上訴主張其事由或知其事由而不
    為主張者，不在此限：…4 、依法律或裁判應迴避之法官參
    與裁判。10、證人、鑑定人或通譯就為判決基礎之證言、鑑
    定或通譯為虛偽陳述。」、「第1項第7款至第10款情形，以
    宣告有罪之判決已確定，或其刑事訴訟不能開始或續行非因
    證據不足者為限，得提起再審之訴。」、「再審之訴應於30
    日之不變期間內提起。」、「前項期間自判決確定時起算，
    判決於送達前確定者，自送達時起算；其再審之理由發生或
    知悉在後者，均自知悉時起算。」、「再審之訴，應以訴狀
    表明左列各款事項，並添具確定終局判決繕本，提出於管轄
    行政法院為之：……四、再審理由及關於再審理由並遵守不
    變期間之證據。」、「再審之訴不合法者，行政法院應以裁
    定駁回之」分別為行政訴訟法第273條第1項第4款、第10款、
    第276 條第1項、第2項、第277條第1項第4款、第278條第1
    項定有明文。次按「提起再審之訴，應表明再審理由及關於
    再審理由並遵守不變期間之證據，如未表明者，無庸命其補
    正。」改制前行政法院67年判字第738號判例參照。
二、本件再審原告前因營業稅事件，循序提起行政訴訟，經本院
    95年3月8日95年度簡字第00166 號判決駁回；再審原告不服
    ，提起上訴，經最高行政法院96年6月15日96年度裁字第012
    68號裁定上訴駁回確定在案。再審原告於97年12月18日以本
    院95年度簡字第00166號判決有行政訴訟法第273條第1 項第
    13款之再審事由，提起再審之訴，由最高行政法院98年度裁
    字第2131號裁定移送本院管轄，經本院98年10月23日98年度
    簡再字第15號裁定，以其經命補正仍未繳納裁判費，駁回再
    審之訴。再審原告復於99年3月9日，提起本件再審之訴。
三、再審原告主張略以：
（一）鈞院95年度簡字第00166 號判決理由主要是以行為時營業
      稅法第1 條、第28條前段、第43條第1項第3款，及加值型
      及非加值型營業稅法第51條第1 款（即課稅依據筆錄，海
      山分局埔墘派出所警員制作，再審原告所表：雇用2 名臨
      時工，日營業額2至3千元為依據），但是再審原告原意是
      以日營業額分享臨時工，即90至92年支持政府政策，救失
      業拼就業。故請求傳課稅依據筆錄警員到庭更正日營業額
      。
（二）再審原告依據行政訴訟法第273 條第10項，警員的紀錄誤
      使再審被告、訴願機關、法官對認定兩名臨時工造就日營
      業純益的誤解，致證人、鑑定人或通譯就為判決基礎之證
      言、鑑定或通譯虛偽陳述者。符合行政法院36年判字第16
      號判例意旨，再審原告所主張的事實為真實。
（三）再審原告皆如期不逾，符合行政訴訟法第273 條第1項第4
      款規定，再依行政訴訟法第273 條第10項的規定，提起再
      審之訴。
（四）原告提起再審之訴，也符合行政訴訟法第276條第2項後段
      知悉再審之理由於法定期間內，因再審原告提起再審之訴
      的前幾日（99年3 月初）才知悉本件有符合再審之事由，
      故於法定期間提起再審之訴。
四、本院查：
（一）再審原告稱海山分局埔墘派出所警員制作之筆錄，誤使再
      審被告等對再審原告造就日營業純益的誤解，其於99年3
      月初才知悉再審事由，依行政訴訟法第273 條第1項第4款
      、第273條第10項（行政訴訟法第273條並無第10項，應為
      第273條第1項第10款之誤）的規定，提起再審之訴。惟再
      審原告並未指出原確定判決有何依法律或裁判應迴避之法
      官參與裁判之情形，亦未提出本件有任何證人、鑑定人或
      通譯為虛偽陳述，而受宣告有罪判決之證據或其刑事訴訟
      不能開始或續行非因證據不足之事證。自難謂係於99年3
      月初始發生或知悉再審之理由，則本件再審原告提起再審
      之不變期間應自判決確定時起算。
（二）查再審原告係於96年6 月22日收受最高行政法院96年度裁
      字第01268 號裁定，有送達證書附最高行政法院卷可稽。
      是本件再審原告對本院95年度簡字第166號判決提起再審
      之訴之期間，應自96年6 月23日起算，又本件再審原告之
      地址在台北縣，扣除在途期間2 日，迄至96年7 月24日（
      星期二）即已屆滿。再審原告遲至99年3 月9 日始提起再
      審之訴，亦有本院加蓋於訴狀上收文戳記所載日期可據，
      顯已逾越上開法定不變期間，其再審之訴自非合法，應予
      駁回。
五、依行政訴訟法第278條第1 項、第104條、民事訴訟法第95條
    、第78條，裁定如主文。
中    華    民    國    99    年    5     月    31    日
                        臺北高等行政法院第六庭
                                      法  官     許瑞助
上為正本係照原本作成。
本件以訴訟事件所涉及之法律見解具有原則性者為限，始得於本
裁定送達後10日內向本院提出抗告狀（須按他造人數附繕本），
並經最高行政法院許可後方得抗告。
中    華    民    國    99    年    5     月    31    日
                                      書記官     吳芳靜

司法院資訊處製作；財團法人民間司法改革基金會備份。
